臺灣屏東地方法院刑事判決　　　　　　　　　　　　　九十一年度訴字第五八八號
　　公　訴　人　臺灣屏東地方法院檢察署檢察官
　　被　　　告　甲○○
右列被告因違反毒品危害防制條例案件，經檢察官提起公訴（九十一年度毒偵字第七
七五號），本院判決如左：
     主  文
甲○○連續施用第一級毒品，累犯，處有期徒刑拾月；又連續施用第二級毒品，累犯
處有期徒刑陸月，扣案之第二級毒品安非他命毛重參公克沒收銷毀之；應執行有期徒
刑壹年貳月，扣案之第二級毒品安非他命毛重參公克沒收銷毀之。
     事  實
一、甲○○前於民國八十六年間因違反稅捐稽徵法案件，經法院判處有期徒刑六月確
    定，於八十七年六月十八日執行完畢。且前於八十七年間因施用毒品案件，經本
    院裁定送觀察、勒戒後，認有繼續施用毒品之傾向，再經本院裁定送強制戒治，
    後因強制戒治執行滿三月後，戒治處所認無繼續戒治必要，報由臺灣屏東地方法
    院檢察署檢察官聲請本院裁定停止強制戒治，經本院以八十八年毒聲字第八二九
    號裁定停止強制戒治，所餘戒治期間付保護管束，惟其於保護管束期間，有違反
    保護管束應遵守事項情節重大之行為，由同署檢察官聲請本院裁定撤銷停止戒治
    ，經本院以八十八年度毒聲字第二五九四號裁定撤銷停止戒治，令入戒治處所再
    施以強制戒治，於八十九年八月二十三日強制戒治期滿，經同署檢察官於八十九
    年八月二十九日，以八十九年度戒毒偵字第三六九號不起訴處分確定。再於九十
    年間，因施用毒品案件，經本院裁定送強制戒治，並經同署檢察官以九十年度毒
    偵字第一六七三號提起公訴，而為本院以九十年度訴字第八九八號判處有期徒刑
    十月確定，嗣因前開強制戒治執行滿三月後，戒治處所認無繼續戒治之必要，報
    由同署檢察官聲請本院裁定停止強制戒治，經本院以九十一年度毒聲字第一一六
    號裁定停止強制戒治，所餘戒治期間付保護管束，詎甲○○於保護管束期間內，
    猶不知悔改，另行基於施用毒品之概括犯意，自九十一年三月二十二日起至同年
    七月十四日十二時止，連續在其位於屏東縣枋寮鄉○○路一九四巷二號住處及同
    鄉地○村○○路一二三號內，分別施用第一級毒品海洛因及第二級毒品安非他命
    多次，嗣為警於九十一年七月十五日下午一時四十五分許，在同鄉地○村○○路
    一二三號內查獲，並扣得第二級毒品安非他命毛重三公克。
二、案經屏東縣警察局枋寮分局報請臺灣屏東地方法院檢察署檢察官偵查起訴。
     理  由
一、被告甲○○於本院審理時對於右揭犯罪事實供承不諱，並有前開查獲之物扣案可
    稽，且該扣案之白色粉末係供被告施用毒品所用之第二級毒品安非他命，業據被
    告供明在卷，復經查獲警員以毒品檢驗盒初步檢驗結果呈安非他命反應，有毒品
    初步檢驗報告單附警卷可佐；又被告為警查獲所採集尿液，經送驗結果，呈嗎啡
    及甲基安非他命陽性反應，有屏東縣衛生局九十一年八月二日屏縣衛檢六字第九
    一０二一六號麻醉藥品類委託檢驗結果通知書一紙在卷可證，足認被告上開自白
    確與事實相符，足以採信。另被告前於八十七年間因施用毒品案件，經本院先後
    裁定送觀察勒戒、強制戒治停止強制戒治及撤銷停止戒治，令入戒治處所再施以
    強制戒治，於八十九年八月二十三日強制戒治期滿，經同署檢察官於八十九年八
    月二十九日，以八十九年度戒毒偵字第三六九號不起訴處分確定，再於九十年間
    ，因施用毒品案件，經本院裁定送強制戒治，並經同署檢察官以九十年度毒偵字
    第一六七三號提起公訴，而為本院以九十年度訴字第八九八號判處有期徒刑十月
    確定，嗣因前開強制戒治執行滿三月後，戒治處所認無繼續戒治之必要，報由同
    署檢察官聲請本院裁定停止強制戒治，經本院以九十一年度毒聲字第一一六號裁
    定停止強制戒治，所餘戒治期間付保護管束等情，有臺灣屏東地方法院檢察署刑
    案資料查註紀錄表、臺灣高等法院被告全國前案紀錄表及上揭八十九年度戒毒偵
    字第三六九號不起訴處分書各一紙附卷足憑，其三犯施用毒品，罪證明確，應予
    依法論科。
二、查海洛因、安非他命為毒品危害防制條例第二條第二項第一款、第二款規定之毒
    品，是被告所為，係犯同條例第十條第一項施用第一級毒品罪及第十條第二項施
    用第二級毒品罪。被告持有第一級、第二級毒品之低度行為，應為施用之高度行
    為所吸收，不另論罪。被告多次施用第一級及第二級毒品行為，時間緊接，所犯
    罪名相同，顯係出於概括之犯意為之，為連續犯，均爰依刑法第五十六條之規定
    以一罪論，並加重其刑。被告所犯上開二罪間，犯罪各別，罪名不同，應分論併
    罰。被告有事實欄所載論罪科刑執行之情形，有臺灣屏東地方法院檢察署刑案資
    料查註紀錄表及臺灣高等法院被告全國前案紀錄表各一紙在卷可查，其受有期徒
    刑執行完畢後，五年之內再犯有期徒刑以上刑之本罪，為累犯，應依刑法第四十
    七條規定遞加重其刑。爰審酌被告已有施用毒品之前案紀錄，又再非法施用足以
    導致精神障礙及生命危險之第一級毒品海洛因及第二級毒品安非他命，及其犯罪
    之動機、目的、犯罪後坦承犯行之態度等一切情狀，分量處如主文所示之刑，並
    定其應執行刑。扣案之安非他命毛重三公克，係毒品危害防制條例規定之第二級
    毒品，應依同條例第十八條第一項前段規定予以沒收銷毀。
據上論斷，應依刑事訴訟法第二百九十九條第一項前段，毒品危害防治條例第十條第
一項、第二項、第十八條第一項前段，刑法第十一條前段、第五十六條、第四十七條
、第五十一條第五款，判決如主文。
本案經檢察官顏珮珊到庭執行職務。
中      華      民      國      九十一      年     九     月    三十    日
                                      臺灣屏東地方法院刑事第一庭
                                          審判長法  官  潘正屏
           法  官  包梅真
                                                法  官  林世民
右正本證明與原本無異。
如不服本判決應於收受本判決後送達後十日內向本院提出上訴書狀，其未敘述上訴理
由者，並得於提起上訴後十日內向本院補提理由書狀（均須按他造當事人之人數附繕
本 ）「切勿逕送上級法院」
                                                書記官  薛慧茹
中      華      民      國     九十一      年    九    月     三十    日
附錄論罪科刑法條：
毒品危害防制條例第十條
施用第一級毒品者，處六月以上五年以下有期徒刑。
施用第二級毒品者，處三年以下有期徒刑。
